臺灣臺中地方法院刑事判決
111年度交易字第1074號
聲  請  人  臺灣臺中地方檢察署檢察官
被      告  林達商


選任辯護人 朱奕縈律師（法扶律師）
上列被告因公共危險案件，經檢察官聲請以簡易判決處刑（111
年度偵字第4841號），本院認不得逕以簡易判決處刑（111年度
中交簡字第354號），改依通常程序審理，被告於本院準備程序
中就被訴事實為有罪之陳述，檢察官聲請改依協商程序而為判決
，本院認為適當進行認罪協商判決程序，判決如下：
    主    文
林達商駕駛動力交通工具而吐氣所含酒精濃度達每公升零點二五
毫克以上，處有期徒刑貳月，如易科罰金，以新臺幣壹仟元折算
壹日。
    犯罪事實及理由
一、本件犯罪事實及證據：除附件檢察官聲請簡易判決處刑書犯
    罪事實欄一第2至3行「明知酒後不得駕駛動力交通工具」，
    應補充為「吐氣所含酒精濃度已達每公升0.25毫克以上，明
    知酒後不得駕駛動力交通工具，基於酒後駕駛動力交通工具
    之犯意」；證據部分補充「被告林達商於本院準備程序時之
    自白」外，其餘均引用檢察官聲請簡易判決處刑書之記載（
    如附件）。
二、本案經檢察官與被告林達商、辯護人於審判外達成協商之合
    意，且被告已認罪，其合意內容如主文所示。經查，上開協
    商合意並無刑事訴訟法第455條之4第1項所列情形之一，檢
    察官聲請改依協商程序而為判決，本院爰不經言詞辯論，於
    協商合意範圍內為協商判決。
三、附記事項：按行為後法律有變更者，適用行為時之法律，但
    行為後之法律有利於行為人者，適用最有利於行為人之法律
    ，刑法第2條第1項定有明文。查被告行為後，刑法第185條
    之3業於民國111年1月30日修正生效。修正前同條第1項之法
    定刑為「2年以下有期徒刑，得併科新臺幣（下同）20萬元
    以下罰金」，修正後同條第1項法定刑變更為「3年以下有期
    徒刑，得併科30萬元以下罰金」。茲因修正後規定提高有期
    徒刑及得併科罰金之上限，而非有利於被告，依刑法第2條
    第1項前段規定，應依修正前之規定論處。是核被告所為，
    係犯修正前刑法第185條之3第1項第1款之吐氣所含酒精濃度
    達每公升0.25毫克以上而駕駛動力交通工具罪。
四、應適用之法條：刑事訴訟法第455條之2第1項、第455條之4
    第2項、第455條之8、第454條第2項，刑法第2條第1項前段
    、(修正前)第185條之3第1項第1款、第41條第1項前段，刑
    法施行法第1條之1。
五、協商判決除有刑事訴訟法第455條之4第1項第1款於本訊問程
    序終結前，被告撤銷協商合意或檢察官撤回協商聲請者；第
    2款被告協商之意思非出於自由意志者；第4款被告所犯之罪
    非第455條之2第1項所定得以聲請協商判決者；第6款被告有
    其他較重之裁判上一罪之犯罪事實者；第7款法院認應諭知
    免刑或免訴、不受理者情形之一，及違反同條第2項「法院
    應於協商合意範圍內為判決；法院為協商判決所科之刑，以
    宣告緩刑或2年以下有期徒刑、拘役或罰金為限」之規定者
    外，檢察官與被告均不得上訴。
六、本件如有前述可得上訴情形而不服本判決時，應於收受判決
    送達後20日內，向本院提出上訴書狀，並敘述具體理由，上
    訴於第二審法院。上訴書如未敘述上訴理由，應於上訴期間
    屆滿後20日內向本院補提理由書(均須按他造當事人之人數
    附繕本)「切勿逕送上級法院」。
本案經檢察官許景森聲請以簡易判決處刑，檢察官黃楷中到庭執
行職務。　
中　　華　　民　　國　　111 　年　　11　　月　　23　　日
                  刑事第三庭  法  官  劉柏駿
以上正本證明與原本無異。
                              書記官  鐘麗芳
中　　華　　民　　國　　111 　年　　11　　月　　24　　日
附錄論罪科刑法條
修正前中華民國刑法第185條之3第1項第1款
駕駛動力交通工具而有下列情形之一者，處二年以下有期徒刑，
得併科二十萬元以下罰金：
一、吐氣所含酒精濃度達每公升零點二五毫克或血液中酒精濃度
    達百分之零點零五以上。
【附件】
臺灣臺中地方檢察署檢察官聲請簡易判決處刑書
                                     111年度偵字第4841號
　　被　　　告　林達商　男　60歲（民國00年00月0日生）
　　　　　　　　　　　　住○○市○○區○○路000巷00號
　　　　　　　　　　　　國民身分證統一編號：Z000000000號
    選任辯護人  朱奕縈律師(解任)
上列被告因公共危險案件，業經偵查終結，認為宜聲請以簡易判
決處刑，茲將犯罪事實及證據並所犯法條分敘如下：
       犯罪事實
一、林達商於民國110年12月19日18時許，在臺中市太平區長億
    夜市內，食用含酒精成分藥膳湯後，明知酒後不得駕駛動力交
    通工具，竟仍騎乘車牌號碼000-000號普通重型機車上路。
    嗣於同日22時41分許，行經臺中市○○區○○路00號前，因行車
    不穩，為警攔檢，發現其身上散發酒氣，遂對其施以呼氣酒
    精濃度測試，測得其吐氣所含酒精濃度達每公升0.42毫克，
    始悉上情。
二、案經臺中市政府警察局太平分局報告偵辦。
        證據並所犯法條
一、訊據被告林達商矢口否認涉有上開犯行，辯稱：伊不是喝酒
    ，吃飯而已等語。經查，上揭犯罪事實，有員警職務報告、
    酒精測定紀錄表、臺中市政府警察局舉發違反道路交通管理
    事件通知單影本等在卷可佐，足認被告前揭所辯，顯係卸責
    之詞，不足採信，本件事證明確，被告犯嫌洵堪認定。
二、按行為之處罰，以行為時之法律有明文規定者為限；行為後法律
    有變更者，適用行為時之法律。但行為後之法律有利於行為人者，
    適用最有利於行為人之法律，刑法第1條前段、第2條第1項分別
    定有明文。查被告前揭公共危險之行為後，185條之3第1項第
    1款之規定於111年1月28日修正公布，並於同年月30日生效。
    經比較新舊法後，修正後之刑度顯高於修正前之刑度，應以修
    正前之條文對被告為有利，自應適用修正前之條文，則被告
    前開行為應依修正前刑法185條之3第1項第1款規定論處。核被
    告所為，係犯修正前刑法第185條之3第1項第1款之駕駛動力
    交通工具而吐氣所含酒精濃度達每公升0.25毫克以上罪嫌。
三、依刑事訴訟法第451條第1項聲請逕以簡易判決處刑。
　　此　致
臺灣臺中地方法院
中　　華　　民　　國　 111　　年　　2 　　月　　8 　　日
　　　　　　　　　　　　　　  檢  察  官　許景森
本件正本證明與原本無異
中　　華　　民　　國　 111　　年　　2 　　月　　17　　日
                              書  記  官  鄭尚銘
附錄本案所犯法條
修正前中華民國刑法第185條之3
駕駛動力交通工具而有下列情形之一者，處 2 年以下有期徒刑
，得併科 20 萬元以下罰金：
一、吐氣所含酒精濃度達每公升零點二五毫克或血液中酒精濃度
    達百分之零點零五以上。
二、有前款以外之其他情事足認服用酒類或其他相類之物，致不
    能安全駕駛。
三、服用毒品、麻醉藥品或其他相類之物，致不能安全駕駛。
因而致人於死者，處 3 年以上 10 年以下有期徒刑；致重傷者
，處 1 年以上 7 年以下有期徒刑。
曾犯本條或陸海空軍刑法第 54 條之罪，經有罪判決確定或經緩
起訴處分確定，於五年內再犯第 1 項之罪因而致人於死者，處
無期徒刑或 5 年以上有期徒刑；致重傷者，處 3 年以上 10 年
以下有期徒刑。
附錄論罪科刑法條